臺灣桃園地方法院民事裁定
110年度司家他字第36號
受裁定人即
原  審原告  蔡政倫  
代  理  人  林良財律師
複  代理人  李欣怡律師


受裁定人即
原  審被告  蔡金峯  
兼  代理人  蔡劉珠  
受裁定人即
原  審被告  蔡宜倢  
兼  代理人  蔡祥瑞  

上列受裁定人即原審原告蔡政倫與受裁定人即原審被告蔡劉珠、
蔡金峯、蔡祥瑞、蔡宜倢間請求分割遺產事件，本院依職權裁定
確定訴訟費用額如下：
    主  文
受裁定人即原審原、被告各應向本院繳納之訴訟費用額確定為新
臺幣陸萬零貳佰壹拾陸元，及自本裁定送達受裁定人之翌日起至
清償日止，按年息百分之五計算之利息。
    理  由
一、按「家事訴訟事件，除本法別有規定者外，準用民事訴訟法
    之規定」，家事事件法第51條定有明文；次按「經准予訴訟
    救助者，於終局判決確定或訴訟不經裁判而終結後，第一審
    受訴法院應依職權以裁定確定訴訟費用額，向應負擔訴訟費
    用之當事人徵收之」、「共同訴訟人，按其人數，平均分擔
    訴訟費用」此觀民事訴訟法第114 條第1 項前段、第85條第
    1 項本文均有明文；又同法第91條第3 項規定，法院依聲請
    以裁定確定之訴訟費用額，應於裁定送達翌日起，加給按法
    定利率計算之利息，而觀之該條項立法理由，旨在「促使當
    事人早日自動償付其應賠償對造之訴訟費用」，故在當事人
    無力支出訴訟費用時，雖由國庫暫時墊付，而於法院依同法
    第114 條第1 項前段規定而為裁定，係同屬確定訴訟費用額
    之程序，亦應基於同一理由而類推適用同法第91條第3 項之
    規定（臺灣高等法院暨所屬法院94年法律座談會民事類提案
    第34號研討結果參照）。
二、經查，本件受裁定人即原審原告蔡政倫對受裁定人即原審被
    告蔡劉珠、蔡金峯、蔡祥瑞、蔡宜倢等訴請分割遺產事件，
    前經本院以裁定准對受裁定人即原審原告予以訴訟救助，而
    暫免其應預納之裁判費及其他訴訟費用在案。上開事件業經
    本院以109 年度家繼訴字第57號判決諭知「兩造就被繼承人
    蔡顯榮所遺如附表一所示之財產，分割如附表一分割方法欄
    所示」、「訴訟費用由兩造依附表二所示之應繼分比例負擔
    」，全案業於民國110年11月4日確定，並於111年1月5日裁
    定更正附表一遺產項目欄並確定等情，均經本院依職權調閱
    上開卷宗無訛，核屬相符，洵堪予認。從而，本院應依職權
    裁定確定訴訟費用額。次觀以原審卷證及卷附財政部北區國
    稅局遺產稅繳清證明書等件，查知本件分割遺產標的價額為
    新台幣（下同）32,847,840元（遺產標的價額及其計算方式
    均詳如附表），足徵本件原應核徵裁判費為301,080元，而
    受裁定人即原審原、被告之應繼分比例各為1/5 ，自依法各
    應分別對受裁定人即原審原、被告核徵裁判費60,216元，是
    依職權確定分別應向受裁定人徵收如主文所示之訴訟費用。
三、爰裁定如主文。
四、如不服本裁定，應於送達後10日內，以書狀向本院司法事務
    官提出異議。
中　　華　　民　　國　　111 　年　　2 　　月　　21　　日
                  家事法庭    司法事務官　王雯綺
附表：被繼承人蔡顯榮之遺產暨標的價額
編號 財產項目 權利範圍 標的價額:（新臺幣）  1 房屋：桃園市○○區○○里○○路00巷00號3樓（桃園市○○區○○○段○○○○○段0000○號） 1分之1 161,800元  2 房屋：桃園市○○區○○里○○○路000 號1 至5 樓（桃園市○○區○○○段○○○○○段0000000000號） 1分之1 882,500元  3 房屋：桃園市○○區○○路0號（桃園市○○區○○段00○號） 1分之1 1,335,000元  4 土地：桃園市○○區○○段0000地號重測前；桃園市○○區○○○段○○○○○段000 號 24分之1 261,600元  5 土地：桃園市○○區○○○段○○○○○段000 ○0 號 4分之1 940,725元  6 土地：桃園市○○區○○○段○○○○○段000 ○0 號 4分之1 491,550元  7 土地：桃園市○○區○○○段○○○○○段000 ○00號 1分之1 5,268,582元  8 土地：桃園市○○區○○○段○○○○○段0000號 12分之1 2,157,228元  9 土地：桃園市○○區○○○段○○○○○段0000號 12分之1 822,500元 10 土地：桃園市○○區○○○段○○○○○段0000○0 號 4分之1 124,600元 11 土地：桃園市○○區○○○段○○○○○段0000○0 號 4分之1 124,600元 12 土地：桃園市○○區○○○段○○○○○段0000○0 號 4分之1 124,600元 13 土地：桃園市○○區○○○段○○○○○段0000○0 號 4分之1 124,600元 14 土地：桃園市○○區○○○段○○○○○段0000○00號 4分之1 124,600元 15 土地：桃園市○○區○○○段○○○○○段0000○00號 4分之1 124,600元 16 土地：桃園市○○區○○○段○○○○○段0000號 4分之1 124,600元 17 土地：桃園市○○區○○○段○○○○○段0000○0 號 4分之1 115,700元 18 土地：桃園市○○區○○○段○○○○○段0000○0 號 4分之1 115,700元 19 土地：桃園市○○區○○段0000號；重測前：桃園市○○區○○○段○○○○○段000 號 1728分之175 789,150元 20 土地：桃園市○○區○○段000 號 12分之1 688,626元 21 土地：桃園市○○區○○段000 號 180分之7 2,660元 22 土地：桃園市○○區○○段000 號 180分之7 26,600元 23 土地：桃園市○○區○○段000 號 180分之7 34,580元 24 土地：桃園市○○區○○段000 號 96分之7 132,474元 25 土地：桃園市○○區○○段000 號 180分之7 698,250元 26 土地：桃園市○○區○○段000 號 96分之7 3,824,585元 27 土地：桃園市○○區○○段000 號 768分之5 58,105元 28 土地：桃園市○○區○○段000 號 1分之1 7,467,745元 29 土地：桃園市○○區○○段000 號 12分之1 1,852,900元 30 土地：桃園市○○區○○段000 號 12分之1 214,721元 31 土地：桃園市○○區○○段000 號 12分之1 32,760元 32 土地：桃園市○○區○○段000 號 12分之1 218,798元 33 土地：桃園市○○區○○段000 號 12分之1 1,614,368元 34 土地：桃園市○○區○○段000 號 12分之1 132,433元 35 提存金新台幣797,000元（本院107年度存字第1217號提存通知書） 全部 797,000元 36 提存金新台幣837,000元（本院107年度存字第1218號提存通知書） 全部 837,000元 總                                       計   32,847,840元  

以上正本係照原本作成。